臺灣高等法院刑事判決
                                   109年度上易字第1064號
上  訴  人  臺灣新北地方檢察署檢察官 
上  訴  人 
即  被  告  謝東霖



選任辯護人  吳存富律師                    
上列上訴人等因被告違反性騷擾防治法案件，不服臺灣新北地方
法院108年度易字第981號，中華民國109年4月15日第一審判決（
起訴案號：臺灣新北地方檢察署108年度調偵續字第60號），提
起上訴，本院判決如下：
    主  文
上訴駁回。
    事  實
一、丙○○係址設新北市○○區○○路00號「五心級足體養生館」按摩
    師傅，於民國106年11月23日晚間8時30分許，在上址養生館
    內，為成年之A女（代號3429-A106753，真實姓名詳卷）進
    行按摩服務，竟意圖性騷擾，乘A女不及抗拒，以手按壓A女
    大腿內側靠近私處之恥骨，並拉開A女衣領，將手伸進A女內
    衣觸摸A女胸部及乳暈，以此方式，對A 女為性騷擾之行為
    。
二、案經A 女訴由新北市政府警察局新莊分局移送臺灣新北地方
    檢察署檢察官偵查起訴。
    理  由
壹、證據能力：
一、證人A女之母（代號3429-A106753A號）、A女之夫（代號342
    9-A106753B號）、A女之友吳○庭（以上三人真實姓名均詳卷
    ）於檢察官訊問時所為證述之證據能力：
　㈠按被告以外之人於偵查中向檢察官所為之陳述，除顯有不可
    信之情況外，得為證據，刑事訴訟法第159 條之1 第2 項定
    有明文。蓋現行法之檢察官仍有訊問被告、證人及鑑定人之
    權限，其應踐行之程序又多有保障被告或被害人之規定，證
    人、鑑定人於偵查中亦均須具結，就刑事訴訟而言，其司法
    屬性甚高；而檢察官於偵查程序取得之供述證據，其過程復
    尚能遵守法令之規定，是其訊問時之外部情況，積極上具有
    某程度之可信性，除消極上顯有不可信之情況者外，均得為
    證據。故主張其為不可信積極存在之一方，自應就此欠缺可
    信性外部保障之情形負舉證責任（最高法院101 年度台上字
    第6007號、98年度台上字第2904號、96年度台上字第5684號
    判決意旨參照）。又被告之反對詰問權，雖屬憲法第8 條第
    1 項規定「非由法院依法定程序不得審問處罰」之正當法律
    程序所保障之基本人權及第16條所保障之基本訴訟權，不容
    任意剝奪。但詰問權係指訴訟上被告有在公判庭當面詰問證
    人，以求發現真實之權利，應認被告具有處分權，非不得由
    被告放棄對原供述人之反對詰問權（最高法院95年度台上字
    第6675號判決意旨參照）。再按被害人因其立場與被告相反
    ，故其陳述之證明力顯較一般證人之陳述為薄弱，縱其陳述
    並無瑕疵，且前後一致，亦不得作為被告犯罪之唯一證據，
    仍應調查其他證據以察其是否與事實相符，亦即仍須有補強
    證據以擔保其陳述之真實性，始得採為斷罪之依據。又所謂
    補強證據，係指被害人之陳述以外，足以證明犯罪事實具有
    相當程度真實性之證據，固不以證明犯罪構成要件之全部事
    實為必要，但以與被害人指述具有「相當之關聯性」為前提
    ，並與被害人之指證相互印證，綜合判斷，已達於使一般人
    均不致有所懷疑，而得確信其為真實之程度而言。又證人陳
    述之證言，常有就其經歷、見聞、體驗事實與他人轉述參雜
    不分，一併供述之情形，故證人之證詞得否作為性侵害被害
    人陳述之補強證據，應先釐清其證言組合之內容類型，以資
    判斷是否具備補強證據之適格。其中如係屬於轉述待證被害
    人陳述其被害之經過者，因非依憑自己之經歷、見聞或體驗
    ，而屬於與被害人之陳述被評價為同一性之累積證據，應不
    具補強證據之適格；但依其陳述內容，茍係以之供為證明被
    害人之心理狀態，或用以證明被害人之認知，或以之證明對
    聽聞被害人所造成之影響者，由於該證人之陳述本身並非用
    來證明其所轉述之內容是否真實，而是作為情況證據（間接
    證據）以之推論被害人陳述當時之心理或認知，或是供為證
    明對該被害人所產生之影響，實已等同證人陳述其所目睹之
    被害人當時之情況，則屬適格之補強證據（最高法院104年
    度台上字第1914號、104年度台上字第3781號、104年度台上
    字第3245號判決意旨參照）。
　㈡經查，證人A女之母、A女之夫、吳○庭於檢察官訊問時之證述
    ，就其等聽聞自A女所述遭被告性騷擾之事實部分，固屬傳
    聞證據，而不得作為證據，惟就其等證述與A女相處情況、A
    女告知本案發生經過之時間、神情、反應等部分，均係就自
    己親身經歷之事實而為陳述，且皆係檢察官告知具結義務及
    偽證罪處罰等相關規定，分別具結後所為之證詞，有上開偵
    訊筆錄及證人結文附卷可稽，復無證據顯示係受強暴、脅迫
    、詐欺、利誘等外力干擾情形，或在影響其心理狀況致妨礙
    其自由陳述等顯不可信之情況下所為，辯護人就前揭證人於
    偵查中之陳述，雖爭執其證據能力，然除主張其陳述均為聽
    聞A女轉述遭被告性騷擾之事實，屬傳聞及重複性證據外（
    本院卷第42、95、102頁），並未釋明各該證人之證述有何
    顯不可信之情況，復於本院審理時陳明放棄其反對詰問權（
    本院卷第95頁），揆諸上開規定及最高法院判決意旨，自應
    認前揭證人於檢察官訊問時所為與A女相處情況、A女告知本
    案發生經過之時間、神情、反應等部分之證述，均有證據能
    力。辯護人以此等證人之證述均係聽聞A女之指述，並非親
    自見聞，無證據能力云云，容有誤會。
二、新北市政府警察局測謊鑑定之證據能力：
　㈠按測謊鑑定，係依一般人若下意識刻意隱瞞事實真相時，會
    產生微妙之心理變化，例如：憂慮、緊張、恐懼、不安等現
    象，而因身體內部之心理變化，身體外部之生理狀況亦隨之
    變化，例如：呼吸急促、血液循環加速、心跳加快、聲音降
    低、大量流汗等異常現象，惟表現在外之生理變化，往往不
    易由肉眼觀察，乃由測謊員對受測者提問與待證事實相關之
    問題，藉由科學儀器（測謊機）紀錄受測者對各個質問所產
    生細微之生理變化，加以分析受測者是否下意識刻意隱瞞事
    實真相，並判定其供述是否真實；測謊機本身並不能直接對
    受測者之供述產生正確與否之訊號，而係測謊員依其專業之
    學識及經驗，就測謊紀錄，予以客觀之分析解讀，至於測謊
    鑑定究竟有無證據能力，刑事訴訟法並無明文規定，惟實務
    上，送鑑單位依刑事訴訟法第208條第1項規定，囑託法務部
    調查局或刑事警察局為測謊檢查，受囑託機關就檢查結果，
    以該機關名義函覆原囑託之送鑑單位，該測謊檢查結果之書
    面報告，即係受囑託機關之鑑定報告，該機關之鑑定報告，
    形式上若符合測謊基本程式要件，包括：⑴經受測人同意配
    合，並已告知得拒絕受測，以減輕受測者不必要之壓力。⑵
    測謊員須經良好之專業訓練與相當之經驗。⑶測謊儀器品質
    良好且運作正常。⑷受測人身心及意識狀態正常。⑸測謊環境
    良好，無不當之外力干擾等要件，即賦予證據能力（最高法
    院93年度台上字第1865號 109年度台上字第3527號判決意旨
    參照）。
　㈡本件受囑託之鑑定機關新北市政府警察局刑事鑑識中心，已
    將施測檢查結果以機關名義函覆，該鑑定書並檢附受測人即
    被告所簽立，載明被告係出於自由意志同意接受測謊之測謊
    儀器測試具結書，且測謊人員業已告知被告刑事訴訟法所賦
    予之權利包括得拒絕受測謊測試等詞，並經被告同意簽立；
    又被告接受測謊前無不適情形，施測人員具備測謊專業能力
    ，測謊儀器運作狀況正常，施測地點係在該局刑事鑑識中心
    測謊室，測試環境狀況良好、無不當外力干擾，測謊方法係
    先以熟悉測試法檢測被告之生理圖譜反應情形，並使其熟臆
    測試流程，再以區域比對法測試後，就所得生理圖譜進行分
    析量化，有107年5月29日新北警鑑字第1071018809號鑑定書
    暨所附測謊鑑定資料表、測謊鑑定說明書、測謊圖譜分析量
    化表、測謊儀器測試具結書、測謊鑑定人資歷表、測謊儀器
    波動圖譜在卷可稽（臺灣新北地方檢察署107年度偵字第833
    號偵查卷宗【下稱偵卷】第62至68-15頁）。從而，本件測
    謊鑑定在程式與形式上，均符合測謊之程式要件。
　㈢辯護人雖以被告當時睡眠不足且測謊前一晚有服用中藥等情
    ，主張本件測謊報告不具證據能力。然查，被告於測謊前之
    會談即已否認有將手伸進A女內衣裡觸碰其乳房（乳頭、乳
    暈），經Polygraph儀器先以熟悉測試法檢測被告之圖譜生
    理反應情形，並讓其熟悉測試流程，再以區域比對法測試後
    ，就所得生理圖譜進行分析量化結果，被告對本案並未完全
    說實話，有上開測謊鑑定說明書佐卷可參（偵卷第64頁），
    被告雖自陳睡眠時間較少，受測前曾服用中藥及有過敏病歷
    等情，但於受測時表示其當下身體狀況「正常」而同意接受
    測謊鑑定，有上開測謊儀器測試具結書存卷為憑（偵卷第66
    頁），另測謊鑑定，包含測前會談、儀器測試及測後晤談三
    部分，復有測謊鑑定資料表附卷可查（偵卷第63頁），其施
    測本須相當時間及多次會談，足徵本件測謊均依施測鑑定人
    之專業，依據相關標準作業流程為之，且並無不符上揭最高
    法院判決所示意旨之情，辯護人空言主張測謊流程有諸多瑕
    疵，測謊報告不具證據能力云云，無非事後卸責之詞，亦無
    足採。
三、其他本案認定犯罪事實所引用之證據，皆無證據證明係公務
    員違背法定程序所取得。又檢察官、被告丙○○及辯護人於本
    院準備程序及審理時均同意作為證據（本院卷第94至95、16
    9至171頁），復經審酌該等證據製作時之情況，尚無顯不可
    信與不得作為證據之情形，亦無違法不當與證明力明顯過低
    之瑕疵，且與待證事實具有關聯性，認為以之作為證據應屬
    適當，依刑事訴訟法第158條之4反面解釋及第159條之5規定
    ，認均有證據能力。
貳、實體部分：
一、認定犯罪事實之證據及理由：
    訊據被告矢口否認有何性騷擾犯行，辯稱：我按摩過程都是
    隔著毛巾，雖有按摩A女大腿內側，但沒按到恥骨，也沒有
    將手伸進A女衣服內觸摸其胸部及乳暈，只有按摩鎖骨及胸
    部上緣連接腋下的肌肉群，何況該處是開放空間，只有屏風
    遮蔽，期間A女母親於1小時內進出三次按摩區，我不可能對
    A女性騷擾；且A女離開時神情愉悅，並無任何遭性騷擾之情
    緒反應或意見表達云云。經查：
  ㈠被告係址設新北市○○區○○路00號「五心級足體養生館」按摩
    師傅，於106 年11月23日晚間8時30分許，在上址養生館內
    為A女進行按摩服務之事實，業據被告於警詢、檢察官訊問
    、原審及本院審理時供述在卷（偵卷第3頁反面至4頁、臺灣
    新北地方檢察署108年度調偵續字第60號偵查卷宗【下稱調
    偵續卷】第35頁、原審卷第46頁、本院卷第96頁），此部分
    核與證人即告訴人A女於警詢、檢察官訊問及原審審理時具
    結證述之情節大致相符（偵卷第6至7、9頁反面至10頁、28
    頁正反面、原審卷第102至103頁），並經證人A女之母於檢
    察官訊問時（偵卷第29頁反面）、證人乙○○於本院審理時（
    本院卷第128 至129頁）具結證述綦詳，且有臺灣新北地方
    檢察署檢察事務官勘驗報告暨監視器錄影畫面擷圖附卷可資
    佐證（臺灣新北地方檢察署107年度調偵字第3221號偵查卷
    宗【下稱調偵卷】第6、7至17頁），此情首堪認定。
  ㈡被告雖否認有何性騷擾犯行。然查：
　⑴上揭犯罪事實，業據證人即告訴人A女於警詢、檢察官訊問及
    原審審理時具結證述如下：　
　①證人即告訴人A女於警詢時證稱：當時我正躺後，被告就將我
    的一隻腳放在他的肩膀上，開始從我的小腿按摩延伸至大腿
    ，然後就突然非常用力的按我大腿內側靠近私處的恥骨，我
    痛到將腳縮回來，但被告又很粗魯的用力把我的腳拉回去放
    在他的肩膀上繼續按，我告訴被告很痛不想按了，被告表示
    這樣按才有效果，所以我才繼續讓被告按，按完腿部後，被
    告就走到我的頭頂位置，突然一手將我的衣領拉開，另一手
    伸進我的衣服內在胸膛撥了幾下，接著就將手伸進內衣裡快
    速撥動我的胸部，而且已經碰到乳暈，當下我就立刻用雙手
    環抱護住胸部並跟被告說胸部應該不用按吧？被告才將手縮
    回去並說胸部本來就不用按啊，又沒有穴道等語（偵卷第6
    至7、10頁）。
　②證人即告訴人A女於檢察官訊問時具結證稱：被告在按摩我腿
    部時，有按壓到我的恥骨，按完腿部後，被告走到我的頭後
    側，因為當時我是仰躺著，被告就突然拉開我的衣領，將手
    伸進我的衣服內左右來回擺動碰觸我的胸部上緣，然後又伸
    進內衣裡面繼續左右來回擺動，而且手指頭已經有碰觸到我
    的乳暈，當時我就馬上雙手環抱擋住胸部並說胸部不用按吧
    ，被告就把手抽出來說胸部本來就不用按，又沒有穴道等語
    （偵卷第28頁反面至第29頁）。
　③證人即告訴人A女於原審審理時具結證稱：我躺著後，被告將
    我的一隻腳用力壓在他的肩膀上開始按摩腿部，之後被告有
    按到陰部旁邊硬硬的骨頭，當時我有做出掙脫的反應，但被
    告又更用力的把我的腳拉上去他的肩膀壓住，按完腿部後，
    被告忽然走到我的頭後面，直接將手伸進我的衣服內，且有
    伸進我的內衣裡，一開始揉我的胸口正中間，然後左左右右
    的拍打兩邊胸部，我覺得被告實在太誇張，所以我就很生氣
    的跟他說胸部不用按吧，被告就將手抽出來並回我說胸部本
    來就不用按，因為胸部沒有穴道等語（原審卷第103至104頁
    ）。
　④綜觀上開證詞，證人即告訴人A女就被告對之性騷擾之經過，
    陳述詳盡，前後一致，而無矛盾或其他明顯之瑕疵可指，衡
    情若非親身經歷，實難清楚一致證述如上。復衡A女與被告
    素昧平生，僅偶因母親之介紹至上開養生館由被告為其進行
    按摩服務，要無不顧個人清譽，甘冒偽證罪責誣攀被告之理
    ，其前開證述，應非杜撰虛妄。
　⑵再按法院認定事實，並不悉以直接證據為必要，其綜合各項
    調查所得的直接、間接證據，本於合理的推論而為判斷，要
    非法所不許。另得據以佐證者，雖非直接可以推斷該被告的
    犯罪實行，但以此項證據與對向證人的指述為綜合判斷，若
    足以認定犯罪事實者，仍不得謂其非屬補強證據。是所謂補
    強證據，不問其為直接證據、間接證據，或係間接事實的本
    身即情況證據，均得為補強證據的資料。又補強證據並非以
    證明犯罪構成要件之全部事實為必要，倘得以佐證證人之指
    證非屬虛構，而能予保障其陳述之憑信性者，即已充足（最
    高法院108年度台上字第334 號、107年度台上字第2415號判
    決意旨參照）。本案除證人即告訴人A女前開指證外，尚有
    下列事證足為補強：
　①證人A 女之母於檢察官訊問時具結證稱：A女按摩完當天有跟
    我說被告按摩時有按到她的胸部，她講這件事的時候，情緒
    很激動，且之後情緒都很低落，跟以前不一樣，很不開心等
    語（偵卷第29頁反面），證人A女之夫於檢察官訊問時具結
    證稱：A女在按摩完後那兩天，變得比較憂鬱，而且心情低
    落，後來在我追問下，她才跟我說被告在按摩時有將手伸進
    她衣服內搓揉胸部，還用手摸她的私密處旁邊；A女在跟我
    說這件事時，情緒很激動，臉很脹紅，邊哭邊說她不知道該
    怎麼辦，也不知道該不該跟我說等語（調偵續卷第60頁），
    證人吳○庭於檢察官訊問時具結證稱：A女在按摩完翌日晚間
    9時許，有打Line電話跟我說她去按摩時遭被告性騷擾，被
    告有按到她下半身接近私密處，並有將她的衣領拉開，伸手
    進入她的衣服內，來回摸她的胸部，而且已經非常靠近乳頭
    ；A女講得時候有點激動，之後我們隔一、兩天見面時，A女
    有將遭性騷擾的過程又講了一次，當時她的情緒還是非常激
    動等語（調偵續卷第53至55頁）。證人A女之母、A 女之夫
    、吳○庭雖未親見A女遭被告性騷擾之過程，然有關其等於案
    發後與甲○相處之情況，及甲○告知本案發生經過之時間、神
    情、反應等，則均屬依本人見聞所為之陳述，自與轉述被害
    人陳述內容之情形有別。是其等本於親身經歷所見所聞而為
    之證言，經與其他證據交互對照後，當足為補強證據。
　②稽之A女於案發後不久即向其母親、配偶及友人描述按摩時遭
    被告性騷擾之方式及過程，並有情緒激動、心情低落之情形
    ，與一般性騷擾被害人於被害後因身心受創可能產生之情緒
    反應相吻合。且A女於按摩後翌日（即106 年11月24日）晚
    間9時許，即以通訊軟體Line傳遞：「想找人聊聊…覺得有點
    無助不知道該如何也不敢跟我老公說…真的是累到變白癡神
    智不清」、「昨天晚上去我媽介紹的身體舒壓按摩，但胸部
    跟下體有點被侵犯到了還不自覺…後來想到就覺得很噁心很
    不舒服…昨晚都沒辦法睡今天也做不了事好痛苦」等訊息予
    其友人葉○軒（真實姓名詳卷），亦有A女與其葉○軒之通訊
    軟體Line對話紀錄擷圖佐卷可參（偵卷第81至82頁），俱徵
    A女上開證述，應非子虛。
　③再者，被告於本件案發後，經新北市政府警察局刑事鑑識中
    心以熟悉測試法、區域比對法實施測謊鑑定結果，顯示對於
    「你有在她（阿姨女兒）內衣裡摸她乳房嗎？」、「本案，
    你有在她（阿姨女兒）內衣裡摸她乳房嗎？」等問題回答「
    沒有」，均呈不實反應，亦有新北市政府警察局107年5 月2
    9日新北警鑑字第000000000 號鑑定書暨測謊鑑定過程參考
    資料在卷足稽（偵卷第62至69頁），益徵被告於為A女進行
    按摩服務時，確有將手伸進A女內衣觸摸其胸部之事實。
  ④以上事證，俱足補強A女前開證述之真實性，其所為證述應可
    採信，足認被告確有對A女為性騷擾之行為。又本案事證已
    明，被告聲請將A女送測謊鑑定，於事實認定不生影響，核
    無調查之必要，附此敘明。
　㈢被告雖辯稱：該處是開放空間，只有屏風遮蔽，期間A女之母
    於1小時內進出三次按摩區，我不可能對A女性騷擾，且A女
    離開時神情愉悅，並無任何遭性騷擾之情緒反應或意見表達
    云云。然查：
　⑴證人即「五心級足體養生館」負責人乙○○於本院審理時證稱
    ：養生館內大概20幾坪的空間，前面有四個腳位，後面有四
    個床位，案發當天被告在右邊第一格床位幫A女按摩時，我
    在左邊第一格床位幫客人按摩，與被告距離不到2公尺；床
    位區只有用屏風間隔，屬開放空間，但我當時只能看到A女
    手跟頭，看不到肩膀以下，也看不到被告按摩A女的動作等
    語（本院卷第129、132、134頁），對照卷附現場照片（偵
    卷第45至51頁），可知被告為A女進行按摩服務之床位區，
    雖為僅有屏風間隔之半開放空間，惟仍有相當之隱蔽性，旁
    人若非刻意探頭張望，實無法看見隔間內按摩過程，如若不
    然，其將按摩過程公然呈現於往來人員得輕易視及狀態，勢
    將難為消費者所接受。再者，被告為A女進行按摩服務之床
    位區，既僅以屏風間隔，隔間內之按摩師傅僅須稍加留意，
    即可輕易察覺他人接近，且被告本即在隔間內對A女進行身
    體接觸之按摩服務，隨時可以變換、續行按摩動作，實不至
    為往來之人察覺其趁機對A女為性騷擾之行為。是上址養生
    館按摩床位以屏風間隔，及A女之母於按摩期間曾進出A女所
    在隔間三次等情，均不足為何有利被告之認定。
　⑵被告雖以現場監視錄影畫面時間21：30：33之擷圖（本院卷
    第143頁，下稱甲圖）辯稱：A女於按摩結束後神情愉悅云云
    ；證人乙○○於本院審理時則證稱：當天我在為客人按摩過程
    中，沒有發現A女有何異常，A女在現場也沒有反應她遭到性
    騷擾等語（本院卷第129、130頁）。然上開監視錄影畫面時
    間21：30：33擷圖之甲圖因放大比例較大，畫質顆粒較粗，
    因而顯示A女面部有顴骨上揚、笑肌突出之微笑表情，對照
    卷附同一監視錄影畫面擷圖（同為錄影畫面時間21：30：33
    ，偵卷第48頁，下稱乙圖），其放大比例較小，畫面較為清
    晰，即可見甲圖中A女臉部顴骨上揚、笑肌突出處，實為乙
    圖中A女配戴眼鏡之反光，此由甲圖中根本無法辨識A女實係
    配戴眼鏡，益見其然，再經本院勘驗該監視錄影光碟結果，
    於連續畫面中A女臉部並無明顯之喜怒哀樂表情（本院卷第9
    6至97頁），被告辯稱：A女按摩結束離開養生館時神情愉悅
    云云，顯非事實。再者，遭遇不當觸摸身體而為性遭擾之被
    害人，於受侵害過程中如何自我保護，每因個人反應或案發
    情節不同而異，諸如被害人與加害者間之關係、受觸摸當時
    客觀環境、被害人個性、個人感受強烈程度等主客觀因素，
    均足影響臨場反應，其因事出突然，不及反應，或個性低調
    、怯弱，而未立即呼救之情形，所在多有，無從單以被害人
    遭受性騷擾時之即時反應，論其虛實。況衡諸常情，遭受性
    騷擾之被害人雖非自己之過，對於被人觸摸私處之遭遇，仍
    將感覺羞恥，一般女性通常不願在大庭廣眾下張揚，引人側
    目。尤以A女係經其母介紹，指定由被告服務，此經被告供
    述在卷（本院卷第173頁），卻遭母親信賴、指定之被告為
    性騷擾之行為，若當眾在母親面前揭發其事，將使其母感到
    自責、愧疚，A女在此情況下，第一時間於案發現場選擇隱
    忍，更屬人情之常，要非得以A女案發後在現場並無特殊情
    緒反應或意見表達，遽指其所述遭被告性騷擾之情為不實。
    從而，被告及辯護人聲請傳喚證人鄭龍花，以資證明A女按
    摩後神情無異狀，亦無不自在反應，實無再行調查之必要。
  ㈣綜上，本案事證明確，被告犯行堪予認定，應依法論科。
二、論罪：
  ㈠核被告所為，係犯性騷擾防治法第25條第1項之性騷擾罪。
  ㈡被告乘A女不及抗拒以手按壓A女大腿內側靠近私處之恥骨，
    並拉開A女衣領，將手伸進A女內衣觸摸A女胸部及乳暈等行
    為，係基於單一之犯罪目的，在時間、地點密切接近之情況
    下賡續而為，各行為彼此間獨立性極為薄弱，依一般社會健
    全觀念，難以強行分開，在刑法評價上，應視為數個舉動之
    接續施行，合為包括之一行為予以評價，為接續犯，僅論以
    一罪。
三、維持原判決之理由：
  ㈠原審以被告性騷擾犯行，罪證明確，依性騷擾防治法第25條
    第1項，刑法第11條前段、第41條第1項前段規定，審酌被告
    為逞一己私慾，乘A女不及抗拒之際而為性騷擾行為，欠缺
    尊重他人對於身體之自主權益，使A女身心受創且蒙受陰影
    ，所為實不可取，並考量被告犯後始終否認犯行，迄今未與
    A女達成和解或賠償損害，並表明無和解意願（原審卷第49
    頁）之犯後態度，兼衡被告素行、犯罪動機、目的、手段、
    情節、所生損害，自陳高中畢業之智識程度，從事按摩業之
    工作所得，已婚及扶養親屬之家庭生活狀況（原審卷第109
    頁）等一切情狀，量處有期徒刑3月，並諭知易科罰金之折
    算標準。核其認事用法，均無違誤，量刑亦屬妥適，應予維
    持。
  ㈡被告仍執前詞提起上訴，否認犯行，均經本院指駁如前，洵
    屬無據。
　㈢檢察官上訴意旨略以：被告所為造成告訴人身心極大之傷害
    ，及終身難以磨滅之陰影，惡性極為重大，犯後又始終否認
    犯行，態度不佳，毫無悔意，原審僅判處有期徒刑3月，實
    屬過輕。惟按量刑輕重，係屬為裁判之法院得依職權自由裁
    量之事項，苟其量刑已以行為人之責任為基礎，並斟酌刑法
    第57條各款所列情狀，在法定刑度內，酌量科刑，無偏執一
    端，致明顯失出失入之情形，自不得指為不當或違法。原審
    量定刑期，業已就被告犯罪之動機、所肇損害，及被告犯罪
    後否認犯行、未與告訴人達成和解之犯後態度等刑法第57條
    各款所列情狀，詳為斟酌，在適法範圍內行使其量刑之裁量
    權，核無違法或不當之情形。
  ㈣從而，被告否認犯罪及檢察官以原審量刑過輕，提起上訴，
    均無理由，應予駁回。
據上論斷，應依刑事訴訟法第368 條，判決如主文。　　
本案經檢察官王江濱提起公訴，檢察官陳玟瑾提起上訴，由檢察
官陳正芬到庭執行職務。
中　　華　　民　　國　　109 　年　　9 　　月　　16　　日
                  刑事第三庭    審判長法　官  張惠立 
                                      法　官  劉兆菊
                                      法　官  廖怡貞
以上正本證明與原本無異。
不得上訴。
                                      書記官  劉芷含
中　　華　　民　　國　　109 　年　　9 　　月　　16　　日

附錄：本案論罪科刑法條全文　　　　　　　　　　　
性騷擾防治法第25條
意圖性騷擾，乘人不及抗拒而為親吻、擁抱或觸摸其臀部、胸部
或其他身體隱私處之行為者，處2年以下有期徒刑、拘役或科或
併科新臺幣10萬元以下罰金。
前項之罪，須告訴乃論。